---
title: "TP_R_KPI_ISP"
author: "prenom_nom"
date: "2023-11-07"
output: html_document
---
```{r setup, include=FALSE}
knitr::opts_chunk$set(echo = TRUE)
```
##loading libraries 
```{r}
# Install libraries 
install.packages("tidyverse")
install.packages("lubridate")
install.packages("corrplot")
install.packages("plotly")
install.packages("MASS") 
install.packages("reshape2") 
install.packages("reshape") 

```

```{r}
# Load libraries
library(tidyverse)
library(lubridate)
library(corrplot)
library(plotly)

library(MASS) 
library(reshape2) 
library(reshape)
```

```{r}
# Update the 'rlang' package
#install.packages("rlang")
# You may also want to update all packages to ensure compatibility
#update.packages(ask = FALSE)
```
#si ça marche pas il faut installer le dernier R et Rstudio #https://posit.co/download/rstudio-desktop/

#Q1: Charger l'ensemble de données des critiques de vin.
#Q2: Comment nettoyer et préparer l'ensemble de données en retirant les valeurs manquantes et en convertissant les variables nécessaires ?
#Q3: Quelles sont les statistiques résumées de l'ensemble de données, y compris la moyenne et l'écart-type des notes (points) attribuées aux vins ?
#Q4: Quelle est la fréquence des critiques de vin par pays ?
#Q5: Quel est le prix moyen du vin par pays ?
#Q6: Quelles variétés de vin en France ont la meilleure qualité moyenne selon les critiques et comment cela se compare-t-il à leur fréquence de production ?
#Q7: Est-il possible d'identifier des régions spécifiques en France qui se spécialisent dans des vins de haute qualité ou de valeur élevée basés sur le prix et les points moyens ?
#Q8: Quels sont les prix des vins pour les 10 pays les plus représentés ? (Visualisation nécessaire)
#Q9: Existe-t-il une relation entre le prix et la qualité des vins ? (Visualisation nécessaire)
#Q10: Comment les prix et les points varient-ils entre différents pays ? (Recherche de données et visualisation nécessaires)
#Q11: Comment sont distribuées les notes attribuées aux vins ? (Visualisation nécessaire)
#Q12: Sélectionnez une région pour voir la stratégie de prix moyenne des vins (rshiny)
