---
title: "TP_R_KPI_ISP"
author: "prenom_nom"
date: "2023-11-07"
output: html_document
---
```{r setup, include=FALSE}
knitr::opts_chunk$set(echo = TRUE)
```
##loading libraries 
```{r}
# Install libraries 
#install.packages("tidyverse")
#install.packages("lubridate")
#install.packages("corrplot")
#install.packages("plotly")
#install.packages("MASS") 
#install.packages("reshape2") 
#install.packages("reshape") 

```

```{r}
# Load libraries
library(tidyverse)
library(lubridate)
library(corrplot)
library(plotly)

library(MASS) 
library(reshape2) 
library(reshape)
```

```{r}
# Update the 'rlang' package
#install.packages("rlang")
# You may also want to update all packages to ensure compatibility
#update.packages(ask = FALSE)
```
#si ça marche pas il faut installer le dernier R et Rstudio #https://posit.co/download/rstudio-desktop/

#Q1: Charger l'ensemble de données des critiques de vin.
#Q2: Comment nettoyer et préparer l'ensemble de données en retirant les valeurs manquantes et en convertissant les variables nécessaires ?
#Q3: Quelles sont les statistiques résumées de l'ensemble de données, y compris la moyenne et l'écart-type des notes (points) attribuées aux vins ? quel est le structure des données? 
#Q4: Trouver le prix le plus élevé par cave. 
#Q5: Quel est le prix moyen du vin par pays ?
#Q6: Quelles sont les variétés de vin les plus produites en France et comment leur popularité se reflète-t-elle dans leur production ?
#Q7: Quelle est la stratégie de prix moyenne pour les vins dans différentes provinces de France et comment cela se #Q8: compare-t-il à la qualité moyenne des vins de ces régions ?
#Q9: Nombre de cave à par pays (Visualisation)
#Q10: Quels sont les pays qui ont la moyenne de points la plus élevée ? (Recherche de données et visualisation nécessaires)
#Q11: Comment la distribution des prix varie-t-elle dans les cinq principaux pays ? (Recherche de données et visualisation nécessaires)
#Q12: Sélectionnez une région pour voir le prix moyenne des vins en france (rshiny)